臺灣高等法院臺中分院刑事判決　　　　　　民國九十一年度上易字第二○五五號
　　上　訴　人
　　即　被　告　乙○○
　　　　　　　　丙○○
　　共　　　同
　　選任辯護人　林永山　律師
右上訴人等因傷害案件，不服臺灣臺中地方法院中華民國九十一年八月十二日第一審
判決（民國九十一年度易字第二六七號，起訴案號：臺灣臺中地方法院檢察署民國九
十年度調偵字第一六九號、九十年度偵字第一二二○六號），提起上訴，本院判決如
左：
    主  文
上訴駁回。
　　事  實
一、丁○○（已判處罪刑確定在案）、蔡收東（另經檢察官為不起訴處分）在臺中港
    梧棲漁港餐飲區毗鄰經營大家好海產攤、阿東的店海產攤，於民國（下同）八十
    八年十月二十七日十九時許，丁○○與蔡收東在販賣區大門口因故發生口角，在
    場之蔡收東之顧客乙○○及蔡收東之妻舅丙○○見狀即上前勸架，嗣因勸架不成
    而與丁○○發生進一步之爭執，乙○○、丙○○與丁○○竟基於傷害對方身體之
    故意，出手互毆，丁○○見寡不敵眾，即衝進同販賣區之丸林鮮魚行內持水果刀
    二把刺傷乙○○左手，幸為丙○○以塑膠椅擋開，而阻止丁○○繼續傷害之行為
    。前開三人互毆過程中，謝麟麒受有頭部外傷併左眼角膜下出血、口腔撕裂傷、
    左手前臂挫擦傷之傷害，乙○○受有左前臂撕裂傷合併肌腱斷裂之傷害。
二、案經丁○○訴由內政部警政署臺中港務警察所報請臺灣臺中地方法院檢察署檢察
    官偵查起訴。
　　理  由
一、訊據上訴人即被告（下稱被告）乙○○、丙○○雖均矢口否認有何傷害之犯行，
    被告乙○○辯稱：當時伊是去勸架，而非去打丁○○，丁○○之傷係椅子隔開時
    所傷到，並非故意傷害云云；被告丙○○則辯稱：當時伊僅有拿椅子擋住丁○○
    以阻止其繼續持刀攻擊乙○○，伊並未傷害丁○○，伊係要救人，並非要傷人云
    云。惟查：被告乙○○、丙○○有於前開時地共同毆打告訴人丁○○之事實，業
    據告訴人丁○○於警訊、偵查及原審調查、審理時指述綦詳，並有沙鹿童綜合醫
    院診斷証明書一紙附卷可稽。再依卷附診斷証明書所載，告訴人係受有頭部外傷
    併左眼角膜下出血、口腔撕裂傷、左手前臂挫擦傷之多處傷害，此顯非單純因被
    告乙○○之消極防禦行為或被告丙○○持椅子阻止丁○○繼續攻擊乙○○時不小
    心碰到其身體所致；況本件雙方均互指係對方先動手，亦無從認定被告乙○○、
    丙○○前開所為係防禦行為；又被告乙○○於原審調查時亦供明：伊勸完架，丁○○還要繼續去找蔡收東，伊去阻止丁○○，所以才跟丁○○互毆等語，再告訴
    人與乙○○年齡、體型相仿，若被告丙○○未與乙○○聯手毆打告訴人，則於告
    訴人雙手持刀之情形下，被告乙○○一人當難以徒手近身毆打告訴人致其受有頭
    部外傷併左眼角膜下出血、口腔撕裂傷、左手前臂挫擦傷之多處傷害，且被告丙○○係蔡收東之妻舅，此業據被告丙○○及證人即蔡收東之妻蔡林淑雲於偵查中
    陳明，被告丙○○緣此姻親關係為蔡收東助勢而與告訴人發生衝突，此亦應符常
    情。又本件雙方均互指係對方先動手，是亦無從認定何方所為係防禦行為。綜上
    所述，被告等前開所辯，均不足採信。本件事證明確，被告等犯行均堪認定。
二、核被告等所為，均係犯刑法第二百七十七條第一項之傷害罪。被告等共同犯本罪
    ，彼此間有犯意聯絡及行為分擔，均為共同正犯。原審適用刑法第二十八條、第
    二百七十七條第一項、第四十一條第一項前段，罰金罰鍰提高標準條例第一條前
    段、第二條之規定，審酌被告等前科素行尚可（參卷附臺灣臺中地方法院檢察署
    刑案資料查註紀錄表及臺灣高等法院被告全國前案紀錄表），本件係因細故爭執
    而生鬥毆、被告等出手之輕重、告訴人持二把水果刀傷人之手段較為兇殘，及被
    告等受傷之程度、犯罪後均矢口否認犯行之態度及未達成和解等一切情狀，分別
    量處被告乙○○有期徒刑貳月，被告丙○○拘役拾日，並均諭知易科罰金之折
    算標準。其認事、用法及量刑，均無不當，被告等上訴均否認犯罪，指摘原判決
    關於其等部分不當，為無理由，應予駁回。
三、據上論斷，應依刑事訴訟法第三百六十八條，判決如主文。
本案經檢察官甲○○到庭執行職務。
中      華      民      國　  九十一     年     十二      月   二十四   日
                                   臺灣高等法院臺中分院刑事第九庭
                                       　審判長法　官　吳　重　政
                                             　法　官  康  應 龍
                                             　法　官　趙  春  碧
右正本證明與原本無異。
不得上訴。
                                               書記官　林　育　德
中      華      民      國　  九十一     年     十二      月   二十六   日
附錄：
刑法第二百七十七條第一項：
傷害人之身體或健康者，處三年以下有期徒刑、拘役或一千元以下罰金。
                                                              　　　　　Ｆ
